臺灣臺中地方法院民事判決
                                    111年度中小字第2164號
原      告  賴婉甄
被      告  曾韻璇

上列當事人間請求損害賠償事件，於民國111年7月6日言詞辯論
終結，本院判決如下：
    主      文
被告應給付原告新臺幣肆仟捌佰元及自民國一一一年五月二十八
日起至清償日止，按週年利率百分之五計算之利息。
原告其餘之訴駁回。
訴訟費用新台幣壹仟元由被告負擔。
本判決原告勝訴部分得假執行。
    事實及理由
一、原告主張：被告意圖為自己不法之所有，基於竊盜之犯意，
    於民國110年2月11日9時44分許，騎乘車牌號碼000-0000號
    普通重型機車，至台中市○區○○街000巷00號原告所經營之水
    果攤位處，徒手竊取原告所有放置在該處之紙箱乙個(內放
    置現金約新台幣1萬2000元)，得手後將之放置機車腳踏墊後
    逃逸。嗣原告事後察覺遭竊報警處理，經警調閱路口監視器
    後，始循線查獲上情。被告上開行為，遭台灣台中地方檢察
    署檢察官以涉犯刑法第320條第1項竊盜罪聲請簡易處刑，嗣
    經鈞院刑事判決有罪確定在案（本院110年度中簡字第1118
    號）。爰依民法第184條侵權行為之規定，請求被告賠償上
    開原告所受之損失。訴之聲明：被告應給付原告1萬2000元
    及自起訴狀繕本送達之翌日起至清償日止，按年息5%計算之
    利息。 
二、原告主張被告竊盜之上開事實，已為本院110年度中簡字第1
    118號刑事判決所確認，並為被告所不爭執，亦經本院調閱
    上開刑事卷無訛。然上開判決僅認定被告竊盜之金額為4,80
    0元。被告亦否認竊取金額為1萬2000元，原告對於遭竊取之
    金額亦無從證明係1萬2000元（民事訴訟法第277條參照）。
    是本件原告遭竊之金額係4,800元，堪以認定。  　
三、按因故意或過失，不法侵害他人之權利者，負損害賠償責任
    。故意以背於善良風俗之方法，加損害於他人者亦同。違反
    保護他人之法律，致生損害於他人者，負賠償責任，民法第
    184條，定有明文。本件被告侵害原告金錢所有權之金額為4
    ,800元乙情，業如前述，是原告受有4,800元之損害，堪以
    認定。是原告本於上開侵權行為之規定，對被告請求賠償4,
    800元及自起訴狀繕本送達之翌日（即111年5月28日）起至
    清償日止，按年息5%計算之法定遲延利息，洵屬適法，為有
    理由，應予准許，爰為判決如主文第1項所示。逾此範圍外
    之請求，即屬無據，無從准許，應予以駁回，爰為判決如主
    文第2項所示。 
四、本件係小額民事判決，且為被告敗訴之判決，爰依職權宣告
    假執行，並確定其訴訟費用額為1,000元（即裁判費1,000元
    ），由被告負擔。
五、據上論結，本件原告之訴為一部有理由、一部無理由，依民
    事訴訟法第79條、第436條之19第1項、第436條之20，判決
    如主文。
中　　華　　民　　國　　111 　年　　7　 　月　  13　　日
                  臺灣臺中地方法院臺中簡易庭
                                  法　官　陳添喜
以上為正本係照原本作成。
如不服本判決，應於送達後20日內，以判決違背法令為理由，向
本院提出上訴狀並表明上訴理由（上訴理由應表明一、原判決所
違背之法令及其具體內容；二、依訴訟資料可認為原判決有違背
法令之具體事實），如於本判決宣示後送達前提起上訴者，應於
判決送達後20日內補提上訴理由書（須附繕本）。
中　　華　　民　　國　　111 　年　　7　 　月　  13　　日

                                  書記官　黃舜民